最高法院刑事判決　　　　　　　　　　　　　　　　　九十三年度台非字第六四號
　　上　訴　人　最高法院檢察署檢察總長
　　被　　　告　甲○○
右上訴人因被告偽造文書案件，對於台灣高雄地方法院中華民國九十一年二月二十一
日第一審確定判決（九十年度訴字第二八六三號；起訴案號：台灣高雄地方法院檢察
署九十年度偵字第一四００五、一六八六０號），認為部分違法，提起非常上訴，本
院判決如左：
    主  文
上訴駁回。
    理  由
非常上訴理由稱：「按判決不適用法則或適用不當者，為違背法令，刑事訴訟法第三
百七十八條定有明文。而科刑判決所認定之事實，與所採之證據，不相適合，即屬證
據上理由矛盾，其判決當然為違背法令，亦有最高法院六十九年台上字第四九一三號
判例可資參照。經查原判決認定被告甲○○於民國九十年六月二十九日上午十一時許
，持其所竊林世明所有之身分證、印章、郵局存摺，至高雄市三民區○○○路一四五
號陳建成所經營之祥穩企業商行，藉詞林世明（原判決誤書為林世民）委託其辦理手
機門號之申請，冒用林世明之名義，在和信電訊股份有限公司︵下稱『和信電訊』︶
行動電話服務申請書上之申請人資料欄及同意欄內，連續偽簽『林世明』之署押十枚
及其他不實內容，並盜蓋『林世明』之印文十枚而偽造私文書，且持之行使，將該申
請書交與陳建成，分別申請門號：0000000000、0000000000等
二支行動電話門號，足以生損害於林世明及和信電訊，同時使和信電訊陷於錯誤，而
依上述優惠活動贈以諾基亞牌八二一０型行動電話一支；其又明知自稱『懷志遠』之
真實姓名尚不詳成年男子（下稱『懷志遠』）所交付吳志雄之身分證、郵局存摺及印
章，係懷志遠侵占吳志雄之遺失物所得，為來路不明之贓物，仍予以收受，復於同年
七月一日下午四時許，持上揭吳志雄之身分證、郵局存摺及印章，至上揭陳建成所經
營之商行內，表示吳志雄委託其辦理手機門號之申請，而冒用吳志雄之名義，在和信
電訊行動電話服務申請書上之申請人資料欄及同意欄內，連續偽簽『吳志雄』之署押
五枚及其他不實內容，並盜蓋『吳志雄』之印文五枚而偽造私文書，且持之行使，將
該申請書交與陳建成而申請門號0000000000號之行動電話門號，足以生損
害於吳志雄及和信電訊，犯有連續行使偽造文書罪行，於判決理由復說明「有『行動
電話服務申請書』影本三紙附卷可按。」並於判決主文宣告偽造之『林世明』署押十
枚、印文十枚及『吳志雄』署押五枚、印文五枚，均沒收之。惟查：依警卷第十七頁
至第二十五頁所附『直接轉帳繳款』服務申請書、同意書、行動電話服務申請書等影
本所示，被告係在和信電訊行動電話服務申請書、『直接轉帳繳款』服務申請書及同
意書上，連續偽簽『林世明』之署押十二枚及其他不實內容，並盜蓋『林世明』之印
文十二枚而偽造私文書，且持之行使；連續偽簽『吳志雄』之署押六枚及其他不實內
容，並盜蓋『吳志雄』之印文六枚而偽造私文書，且持之行使，非如原判決所認之十
枚、五枚。原判決所認定之事實，與所採之證據，不相適合，有證據上理由矛盾，揆
諸首開說明，自有判決適用法則不當之違法。案經確定，爰依刑事訴訟法第四百四十
一條、第四百四十三條提起非常上訴，以資糾正。﹂等語。
本院按非常上訴應以原判決所確認之事實為基礎，以判斷其適用法令是否違誤；如依
原判決所確認之事實，其適用法令並無違誤者，非常上訴審既無從進行調查未經原確
定判決認定之事實，其適用法律有無違誤，即屬無憑判斷，因之以調查事實為前提之
非常上訴，自難認為有理由。本件原確定判決所確認之被告甲○○犯罪事實，係記載
被告於九十年六月二十九日上午十一時許，持其竊取林世明所有之身分證、印章、郵
局存摺，至高雄市三民區○○○路一四五號陳建成所經營之祥穩企業商行，藉詞其兄
林世明委託其辦理手機門號之申請，而冒用林世明之名義，在和信電訊「行動電話服
務申請書」上之「申請人資料」欄及「同意」欄內，連續偽簽「林世明」之署押十枚
及其他不實內容，並盜蓋「林世明」之印文十枚而偽造私文書，且持之行使，將該申
請書交與陳建成，分別申請：0000000000、0000000000等二支
行動電話門號，足以生損害於林世明及和信電訊，同時使和信電訊陷於錯誤，而依上
述優惠活動贈以諾基亞牌八二一０型行動電話一支；其又明知自稱「懷志遠」之真實
姓名不詳成年男子所交付吳志雄之身分證、郵局存摺及印章，係懷志遠侵占吳志雄之
遺失物所得，為來路不明之贓物，仍予以收受，復於同年七月一日下午四時許，持上
揭吳志雄之身分證、郵局存摺及印章，至上揭陳建成所經營之商行內，表示吳志雄委
託其辦理手機門號之申請，而冒用吳志雄之名義，在和信電訊「行動電話服務申請書
」上之「申請人資料」欄及「同意」欄內，連續偽簽「吳志雄」之署押五枚及其他不
實內容，並盜蓋「吳志雄」之印文五枚而偽造私文書，且持之行使，將該申請書交與
陳建成而申請門號0000000000號之行動電話一支，足以生損害於吳志雄及
和信電訊，犯有連續行使偽造私文書罪，於理由內復說明有「行動電話服務申請書」
影本三紙附卷可按，並於主文諭知偽造之「林世明」署押十枚、印文十枚及「吳志雄
」署押五枚、印文五枚，均沒收之。經查原確定判決係認定被告在和信電訊行動電話
服務申請書上之申請人資料欄及同意欄內，連續偽簽「林世明」、「吳志雄」之署押
各十枚、五枚，並盜蓋「林世明」、「吳志雄」之印文各十枚、五枚等情。並未認定
被告在卷附同意書︵即警局卷第二十三至二十五頁︶上偽造「林世明」、「吳志雄」
之署押或印文，自無庸就該同意書上偽造之林世明、吳志雄署押或印文，一併諭知沒
收。非常上訴意旨，不依原判決所確認之事實為基礎，竟自行引用警局卷第二十三至
二十五頁同意書謂被告亦在同意書上偽造他人署押及盜蓋他人印文，漏未一併諭知沒
收云云，指摘原判決證據理由矛盾、適用法則不當，殊難認為有理由，應予駁回。至
原判決其他諭知沒收，適用法律有無違誤，未經非常上訴指摘，自不在本院調查裁判
範圍，併此指明。
據上論結，應依刑事訴訟法第四百四十六條，判決如主文。
中　　　華　　　民　　　國　　九十三　　年　　　二　　　月　　 十九 　　日
                              最高法院刑事第二庭
                                  審判長法官  陳　錫　奎
                                        法官  洪　清　江
                                        法官  李　伯　道
                                        法官  陳　世　雄
                                        法官  惠　光　霞
      右正本證明與原本無異
                                              書  記  官
中　　　華　　　民　　　國　　九十三　　年　　　二　　　月　　二十五　　日
                                                                        Ａ
